【裁判字號】    95,上易,1343
【裁判日期】    951213
【裁判案由】    竊盜
【裁判全文】
臺灣高等法院臺中分院刑事判決        95年度上易字第1343號
上  訴  人
即  被  告  乙○○
上列上訴人因竊盜等案件，不服臺灣臺中地方法院簡易庭中華民
國95年8月30日95年度中簡上字第288號第一審判決（聲請簡易處
刑案號：臺灣臺中地方法院檢察署95年度偵字第1703號；移送併
辦案號：95年度偵字第7693號），提起上訴，本院判決如下：
    主  文
上訴駁回。
    事  實
一、乙○○因謀職無著缺錢花用，竟基於意圖為自己不法所有，
    行竊他人財物之概括犯意，自民國（下同）94年7月上旬起
    至94年11月23日止，駕駛車牌號碼6710－HZ號自小客車，在
    臺中市區搜尋行竊對象，利用不詳姓名年籍之人、戊○○、
    甲○○、丙○○、丁○○、劉客菘等人因酒醉疲累而在車內
    熟睡、車門未鎖、車窗未緊閉之機會，先後徒手行竊不詳姓
    名年籍之人、戊○○、甲○○、丙○○、丁○○、劉客菘等
    人之財物，得手後，乙○○即將竊得之身分證件、金融卡、
    皮包等財物隨手丟棄在臺中市○○路與文心路口之排水溝或
    路邊安全島，竊得之行動電話則留供己用或持往不詳地點販
    售予姓名年籍不詳綽號「阿胖」之男子以變現，而竊得之現
    金則供己花用殆盡。乙○○另基於利用自動付款設備詐欺取
    財之概括犯意，意圖為自己不法之所有，先後於自94年10
    月7日、94年11月23日，利用行竊而得之丁○○、劉客菘所
    有之提款卡、信用卡及密碼單，輸入密碼，以提領款項及預
    借現金之方式，致使金融機關所設置之自動櫃員機，誤信為
    丁○○、劉客菘本人而依約支付提領款項，丁○○、劉客菘
    因而分別受有新臺幣（下同）13萬萬元、8萬9千元之財產損
    害。各該竊盜、利用自動付款設備詐欺取財之犯行，詳如下
    述：
  (一)於94年7月上旬某日凌晨2時許，在臺中市○○○路與朝富路
    口，利用不詳姓名年籍之人酒醉於車內熟睡車門未關之際，
    徒手行竊該不詳姓名年籍之人所有之NOKIA廠牌3310型號行
    動電話（序號000000000000000）一支及現金一千元等財物
    ，得手。
  (二)於94年7月15日凌晨4時許，在臺中市○○路與青海路口，利
    用戊○○因酒醉疲累在車內熟睡車門未關之機會，徒手行竊
    戊○○所有之NOKIA廠牌行動電話一支、現金2千元等財物，
    得手後離去。
  (三)於94年10月7日凌晨1時許，在臺中市區，行竊丁○○所有之
    皮包1只（內有現金及南屯郵局局號0000000、帳號0000000
    提款卡一張等財物），得手後，乙○○因見皮夾內有該南屯
    郵局提款卡之密碼單，竟先於94年10月7日凌晨1時59分許，
    在臺中市○○區○○路1段306號彰化商業銀行南屯分行自動
    櫃員機，利用前開行竊而得之丁○○南屯郵局提款卡，輸入
    提款密碼後，接續5次每次提領2萬元，合計10萬元之款項，
    致使該彰化商業銀行所設置之自動櫃員機誤認為丁○○本人
    ，而依約給付10萬元之款項；礙於金融機關規定以提款卡跨
    行提款每日最高提領金額10萬元之限制，乙○○見丁○○該
    南屯郵局帳戶內仍有存款，又於94年10月7日凌晨3時19 分
    許，在臺中市○○路84號民權路郵局，利用前開丁○○南屯
    郵局提款卡，輸入提款密碼後，以轉帳之方式，致使該民權
    路郵局自動櫃員機誤認為丁○○本人，而依約轉帳3萬元至
    指定之廖顯泓申請開立之霧峰郵局帳戶（局號0000000、帳
    號0000000）內；丁○○因而遭盜領13萬元之款項。
  (四)於94年10月21日凌晨5時30分許，在臺中市○○○路與惠中
    路口，行竊甲○○所有之手提包1個（內有現金2萬元、SANY
    O廠牌G1000行行動電話《序號000000000000000》一支、不
    詳廠牌行動電話一支、身分證一張、駕駛執照一張、行車執
    照一張、筆記本一本等財物）得手。
  (五)於94年10月28日凌晨3時40分許，在臺中市市○路○○○路
    口，利用丙○○酒醉疲累於車內熟睡之際，以不詳方法，行
    竊丙○○所有之公事包1個（內有現金6萬元、國際廠牌EB－
    X400型行動電話1支、身分證、信用卡等財物）得手。嗣於
    94年10月31日13時30分許，在臺中市○區○○路186號「小
    娘娘美容護膚店」，乙○○為警查獲，並當場扣得該不詳姓
    名年籍之人遭竊之NOKIA廠牌3310型號行動電話（序號00000
    0000000000）一支後；又經乙○○帶同警方，於94年10月31
    日16時50分許，在臺中縣大里市鐵路巷32號其友人住處，當
    場扣得甲○○遭竊之SANYO廠牌G1000型行動電話（序號0000
    00000000000）一支、丙○○遭竊之國際廠牌EB－X400型號
    行動電話一支，因而循線獲悉上情。
  (六)於94年11月23日凌晨1時10分許，在臺中市○○路○段269 號
    前，趁劉客菘因酒醉於車內熟睡車門未關之際，徒手行竊劉
    客菘所有之皮包1只（內有現金1萬7千元、合作金庫銀行信
    用金融卡《卡號0000000000000000》一張、日盛銀行信用卡
    一張、聯邦銀行信用卡《卡號0000000000000000》一張、台
    新銀行信用卡一張、富邦銀行信用卡一張、荷蘭銀行信用卡
    一張、中國信託商業銀行信用卡一張、行動電話一支《價值
    5千元》、SONY廠牌T5型號數位相機一台《價值1萬5千元》
    、家樂福卡一張等財物）。得手後，乙○○因見皮包內有前
    開合作金庫銀行信用金融卡、聯邦商業銀行信用卡及富邦商
    業銀行信用卡之密碼，復於94年11月23日凌晨4時12分起至
    凌晨4時30分止，在臺中市○○區○○路1段306號彰化商業
    銀行南屯分行自動櫃員機，先利用前開行竊而得之劉客菘合
    作金庫銀行信用金融卡（卡號0000000000000000），輸入提
    款密碼，提領1萬1千元之款項，致使該彰化商業銀行所設置
    之自動櫃員機誤認為劉客菘本人，而依約給付1萬1千元之款
    項；又利用前開行竊而得之劉客菘富邦商業銀行信用卡，輸
    入密碼，以預借現金之方式，提領3萬元款項，致使該彰化
    商業銀行所設置之自動櫃員機誤認為劉客菘本人，而依約給
    付3萬元之款項；再利用前開行竊而得之劉客菘聯邦商業銀
    行信用卡（卡號0000000000000000），輸入密碼，以預借現
    金之方式，提領4萬8千元之款項，致使該彰化商業銀行所設
    置之自動櫃員機誤認為劉客菘本人，而依約給付4萬8千元之
    款項；劉客菘因而遭盜領合計8萬9千元之款項。嗣於94年11
    月23日上午8時許，劉客菘聯邦商業銀行發送簡訊通知預借
    現金之事，始知遭竊，因而報警處理。
二、案經臺中市警察局第五分局報告臺灣臺中地方法院檢察署檢
    察官偵查後聲請簡易判決處刑暨移送併辦。
    理  由
一、訊據上訴人即被告乙○○（下稱被告）對於上揭時地，先後
    行竊不詳姓名年籍之人所有之行動電話、被害人戊○○所有
    之皮包一只、現金2千元、行動電話一支、被害人甲○○所
    有之行動電話、被害人丙○○所有之行動電話及現金4千元
    、被害人丁○○所有之皮包、提款卡、被害人劉客菘所有之
    現金1萬7千元、金融卡、行動電話、數位相機，及利用行竊
    而得之提款卡，先後盜領被害人丁○○之存款10萬元、盜領
    被害人劉客菘之存款1萬1千元並預借現金3萬元、4萬8千元
    等情，固不否認，惟辯稱：被害人甲○○部分僅竊得行動電
    話，並未竊得手提包、現金、身分證、駕駛執照等財物，被
    害人丙○○部分僅竊得行動電話及現金4千元並未竊得現金6
    萬元、公事包、身分證件、信用卡等財物，被害人丁○○部
    分僅竊得皮包、提款卡及盜領10萬元存款，並未轉帳3萬元
    至廖顯泓之銀行帳戶內云云。經查：
  (一)被告對於行竊該不詳姓名年籍之人所有之行動電話及現金一
    千多元等情，業經坦認屬實，並有被告所駕駛車輛之車籍作
    業系統—查詢認可資料一份在卷可稽，復有扣案之NOKIA 廠
    牌3310型號行動電話（序號000000000000000）一支為證，
    被告該部分自白供述與現有事證相符，應堪置信。
  (二)被告對於行竊被害人戊○○所有之皮包、行動電話及現金2
    千元等情，業經坦認屬實，核與被害人戊○○於原審到庭證
    稱：94年7月中旬某日凌晨2時許，在臺中市○○路與青海路
    口，遭竊取行動電話1支、現金2千多元，遭竊當時，伊坐在
    駕駛座上，將座椅打平睡覺，車門未上鎖，車窗留有縫隙，
    被告便打開駕駛座車門，探身進來要偷我的東西，因被告伸
    手摸伊胸前口袋，所以伊有醒來，並以左手撥開被告的手，
    打算要抓他，被告見狀就退出車門往後逃跑，因為不知被告
    有無同夥，不敢貿然下車追趕，但是伊有見到被告的臉，可
    以確定就是在庭的被告等語（見原審中簡上字卷第49、50頁
    ）相符，被告該部分自白供述與現有事證相符，應堪置信。
  (三)被告對於行竊被害人丁○○所有之皮包、南屯郵局提款卡，
    並利用丁○○皮包內之密碼單，盜領10萬元款項等情，業經
    坦認屬實，核與被害人丁○○於警詢中之指述情節相符，復
    有被害人丁○○申請開立之臺中南屯路郵局存摺明細影本一
    份、廖顯泓申請開立霧峰郵局帳戶之開戶資料、交易往來明
    細各一份、被告前往彰化商業銀行南屯分行自動櫃員機盜領
    被害人丁○○存款時攝錄畫面之翻拍照片6張在卷可稽，被
    告該部分供述與現有事證相符，應堪置信。被告雖否認有利
    用該丁○○之南屯郵局提款卡轉帳3萬元至廖顯泓郵局帳戶
    內之行為，並辯稱：盜領完即將提款卡隨手丟棄在路邊安全
    島之草叢，且伊不會轉帳匯款云云。然而，被告係於94 年
    10月7日凌晨1時59分前往文心路1段之彰化商業銀行，利用
    提款卡盜領10萬元存款，而於94年10月7日凌晨3時19分許該
    提款卡又在臺中市○○路84號號之民權路郵局，遭轉帳3 萬
    元至廖顯泓郵局帳戶內，二者時間相隔僅一個多小時，何以
    有人會三更半夜在文心路安全島之草叢內撿拾物品？且若果
    真有人於半夜拾獲該提款卡，按理在文心路上即有多家金融
    機構之自動櫃員機可資利用，何須刻意前往臺中市○○路之
    郵政總局提領？況且，依據被告供稱盜領10萬元後即將該提
    款卡及密碼單隨手丟棄，則該提款卡及密碼單為何能夠如此
    湊巧同時為人拾獲？佐以，被告供稱因生活困難有向當鋪借
    錢等語（見原審中簡上字卷第56頁），而廖顯泓之人曾因犯
    重利罪，經法院判刑確定，此有臺灣臺中地方法院檢察署全
    國刑案資料查註表一份在卷可稽（見原審中簡上字卷第61頁
    ），由此推論，被告應係利用被害人丁○○之南屯郵局提款
    卡盜領10萬元款項後，已達跨行提款之最高金額限制，無法
    再利用他行之自動櫃員機作轉帳之動作，始會大費周章前往
    郵局總行以轉帳方式，繼續盜領款項，而轉帳3萬元至廖顯
    泓郵局帳戶部分，極有可能係因為被告有向廖顯泓借款用以
    清償之用。至廖顯泓於偵查中固供稱：伊不認識乙○○，其
    霧峰郵局之存摺於88年921地震後即損壞，並丟棄在台中市
    ○路與柳川東路附近云云，應係為避免淪為詐欺共犯將遭刑
    責追訴之情形下所為臨訟辯詞，尚難採信。是以，該提款卡
    既係被告竊取並持以盜領款項，可見該提款卡有相當時間均
    處在被告持有當中，依據現有事證，既無法認定確有該第三
    人執持該提款卡以轉帳方式盜領3萬元，自應認定係該以轉
    帳方式盜領之3萬元款項部分，亦係被告所為。至於被告辯
    稱不會轉帳匯款云云，惟被告另於行竊被害人劉客菘之信用
    卡後，利用自動櫃員機持以預借現金方式盜領款項（詳如後
    述），可見被告熟悉自動櫃員機之操作，其憑空指稱不會轉
    帳匯款云云，自難據以採信。
  (四)被告固坦承行竊被害人甲○○所有之行動電話之情，惟矢口
    否認有竊取手提包、現金、身分證、駕駛執照等財物云云。
    惟被害人甲○○於警詢中指稱：於94年10月21日凌晨5時30
    分許至凌晨6時許間，在臺中市○○路與惠中路口附近，遭
    人趁伊酒後在車內睡覺之際，竊取黑色手提袋一個，內有現
    金2萬元、行動電話2支、身分證、駕駛執照、行車執照、筆
    記本等物等語，佐以被告帶同警方前往其友人住處查扣之
    SANYO廠牌G1000型號行動電話（序號000000000000000）一
    支，確為被害人甲○○所有之物，復有被害人甲○○領回失
    竊前開行動電話之贓證物保管收據一份、用以證明被害人甲○○購買前開行動電話來源之大眾電信企業PHS行動電話買
    賣契約書一份在卷可稽，被告既然坦承行竊被害人甲○○之
    行動電話，而依據現有事證，並無任何跡象顯示另有他人行
    竊被害人甲○○之財物，則被害人甲○○所有之手提包、現
    金、身分證、駕駛執照等物品遭竊，顯然與被告之竊盜行為
    間，具有直接之因果關係存在，且被害人甲○○與被告既不
    相識，亦無任何仇恨怨懟，甚且被害人甲○○迄今並未表明
    對於被告請求賠償損害之意，足徵被害人甲○○應無虛報遺
    失物品之理。綜觀上情，本院認為依憑現有事證，被害人甲○○失竊之前開手提包、現金、身分證件等物品，亦應係被
    告所行竊，蓋因一般上班女性都會將皮夾、現金、行動電話
    等隨身物品，放置在手提包內，被告欲行竊被害人甲○○之
    行動電話，按理應該會翻動被害人甲○○之手提包，既然要
    翻動手提包，被告大可直接將整個手提包偷走，另覓安全隱
    密地點，篩選行竊物品，何須要在行竊現場翻找，徒增當場
    遭查緝之風險，且被害人甲○○身上有現金，而被告行竊之
    動機，即為缺錢花用，則第一個行竊之目標應該是現金，其
    次始為變賣方便、價值高之行動電話，因此被告辯稱僅單獨
    行竊行動電話云云，顯與一般經驗法則有違，尚難採信。
  (五)被告固坦承行竊被害人丙○○所有之行動電話及現金4千元
    之情，並有被害人丙○○領回遭竊行動電話之臺中市警察局
    第五分局贓物認領保管單一份在卷可稽，但矢口否認有竊取
    公事包、現金6萬元、身分證件、信用卡等財物云云。惟依
    據被害人丙○○於原審證稱：伊於94年10月28日凌晨3時40
    分許，在臺中市市○路○○○路口，因疲累，停車在車上睡
    覺，印象中車子沒有熄火，車門也有上鎖，車窗緊閉，伊不
    知道被偷之經過，待伊醒來要打電話時，才發現行動電話不
    見了，且右後座角窗玻璃被打破，才發現遭竊，遭竊財物有
    行動電話、公事包、皮夾、身分證、駕駛執照、提款卡、健
    保卡、現金六萬元，伊當時是將行動電話放在左腰際的手機
    夾，公事包放在後座，皮夾放在褲子的右後口袋等語（見原
    審中簡上字卷第51至53頁），可見被害人丙○○對於遭竊財
    物之指述，於警詢、偵查及原審中所述內容，均前後相符，
    並無增刪匿飾之情，是以，被害人丙○○之證述內容，應該
    具有相當程度之可信性。又被害人丙○○本身與被告並不熟
    識，自不可能有任何恩怨，且被害人丙○○於原審審理中並
    未表示要對被告提出民事賠償之請求，佐情以觀，被害人丙○○若非實際失竊，應無理由蓄意誣指被告行竊其現金6萬
    元、公事包、身分證件、信用卡等財物之理。再者，被害人
    丙○○對於被告質疑為何身上會攜帶6萬元現金之問題，表
    示：係因平日經常需要應酬，因此身上均攜帶大額現金，當
    日印象中有攜帶現金10萬元出門，應酬花費4萬元，應該剩
    餘6 萬元現金無訛，被害人丙○○若是經常需要喝酒應酬之
    人，則隨身攜帶數萬元之現金，亦屬合理。另以，對於被告
    質疑在其行竊前被害人丙○○即已遭他人行竊之問題，觀諸
    被害人丙○○報警處理後，經警採集指紋及現場跡證之結果
    ，並無所獲，且若確實有人在被告之前行竊，何以該竊嫌不
    將容易變賣之行動電話及現金4千元一併偷走？由此可見，
    對於被告提出另有他人行竊之說詞，顯與常情相悖，無從採
    信。是以，被告既有行竊被害人丙○○之財物，而被害人丙○○確實有公事包、現金6萬元、身分證件、信用卡等財物
    遭竊，在無從證明有第三人行竊之情形下，足認被告之竊盜
    行為與被害人遭竊公事包、現金6萬元、身分證件、信用卡
    等財物間有直接之因果關係，因此，被告行竊之財物自應包
    括公事包、現金6萬元、身分證件、信用卡在內，非若被告
    所稱僅有行動電話與現金4千元。至於，被害人丙○○指稱
    車窗玻璃遭敲破之情，依據現有事證，並未查獲被告持用任
    何工具行竊，自無從證明被告有敲破車窗玻璃之行為；而因
    被害人丙○○指稱車門上鎖、車窗緊閉，則本件被告之行竊
    手段，應屬不詳，無從具體認定。
  (六)被告對於行竊被害人劉客菘所有之皮包、合作金庫銀行信用
    提款卡、富邦商業銀行信用卡、聯邦商業銀行信用卡、台新
    銀行信用卡、荷蘭銀行信用卡、中國信託商業銀行信用卡、
    家樂福卡、行動電話、數為相機、現金1萬7千元等財物，並
    利用被害人劉客菘合作金庫銀行信用提款卡、富邦商業銀行
    信用卡、聯邦商業銀行信用卡及皮包內之密碼，以提領現款
    及預借現金之方式，先後盜領合計8萬9千元之款項等情，業
    經坦認屬實，核與被害人劉客菘於警詢中之指述情節相符，
    復有被害人劉客菘申請開立合作金庫銀行帳戶之交易往來明
    細資料1份、臺北富邦商業銀行信用卡總處查詢被害人劉客
    菘申請開立臺北富邦商業銀行帳戶信用卡遭盜刷紀錄1份、
    被告前往彰化商業銀行南屯分行自動櫃員機盜領被害人劉客
    菘存款時攝錄畫面之翻拍照片2張在卷可稽，被告該部分自
    白供述與現有事證相符，應堪置信。
  (七)綜上所述，被告所犯竊盜、違法利用自動付款設備詐欺之犯
    行，應堪認定。被告所辯，與現有事證不符，顯係事後卸責
    之詞，要難採信。本件事證已臻明確，被告犯行，洵堪認定
    。
二、按被告行為後，刑法於94年2月2日修正公布，於95年7月1日
    生效施行，而行為後法律有變更者，適用行為時之法律，但
    行為後之法律有利於行為人者，適用最有利於行為人之法律
    ，現行刑法第2條第1項定有明文。此條規定乃與刑法第1條
    罪刑法定主義契合，而貫徹法律禁止溯及既往原則，係規範
    行為後法律變更所生新舊法律比較適用之準據法，是刑法第
    2條本身雖經修正，但刑法第2條既屬適用法律之準據法，本
    身尚無比較新舊法之問題，應一律適用裁判時之現行刑法第
    2條規定以決定適用之刑罰法律。又以本次刑法修正之比較
    新舊法，應就罪刑有關之共犯、未遂犯、想像競合犯、牽連
    犯、連續犯、結合犯，以及累犯加重、自首減輕暨其他法定
    加減原因（如身分加減）與加減例等一切情形，綜其全部罪
    刑之結果而為比較（最高法院95年5月23日95年度第8次刑庭
    會議決議參照）。本案涉及法律變更之部分經附表所示比較
    新舊刑法之規定，以舊刑法有利於被告，依新刑法第2條第1
    項前段規定，自應適用最有利於被告之舊刑法，合先敘明。
三、核被告所為，係犯刑法第320條第1項之竊盜罪、第339條之2
    第1項之違法利用自動付款設備詐欺罪。被告先後多次竊盜
    犯行、違法利用自動付款設備詐欺，均時間緊接，手段同一
    ，所觸犯皆係犯罪構成要件相同之罪名，顯係出於概括犯意
    而為之，均為連續犯，應依修正前刑法第56條之規定，分別
    論以1罪，並均加重其刑。又被告所犯連續竊盜罪及連續違
    法利用自動付款設備詐欺罪2者間，有方法結果之牽連關係
    ，為牽連犯之裁判上一罪關係，應依修正前刑法第55條之規
    定，從一重之連續竊盜罪論處。又臺灣臺中地方法院檢察署
    檢察官以95年度偵字第7693號就被告行竊被害人丁○○、劉
    客菘之財物而予移送併辦部分，與本件竊盜犯行間，具有連
    續犯之裁判上一罪關係，為起訴效力所及，本院自應併予審
    理。被告執持行竊而得之被害人丁○○之提款卡及被害人劉
    客菘之信用金融卡及信用卡，利用金融機構之自動櫃員機詐
    領款項部分，雖未據起訴，亦未經移送併辦，惟因被告前開
    違法利用自動付款設備詐欺之犯行與本案前開論罪科刑之連
    續竊盜犯行間，有牽連犯之裁判上一罪關係，為起訴效力所
    及，本院亦得併予審理。
四、原審以被告罪證明確，適用刑法第2條第1項前段、第320條
    第1項、第339條之2第1項、修正前刑法第55條、第56條、罰
    金罰鍰提高標準條例第1條等規定，並審酌被告因謀職無著
    ，缺錢花用，又向地下錢莊借錢，竟思以竊盜手段，應付個
    人之所需，利用被害人於深夜酒醉在車內熟睡而車門未關之
    際，徒手行竊他人財物得手，被告先後6次竊盜犯行，可見
    被告在為警查獲後，仍再度行竊，絲毫未具悔意，且先後持
    行竊而得提款卡及信用卡詐領被害人之款項，造成被害人之
    高額財產損失，惟因被告於原審及本院審理時坦承大部分犯
    行，犯後態度尚可，且行竊手段平和，均係利用他人酒醉疲
    累沈睡之機會，考量被告迄今未賠償被害人之損害，參酌公
    訴檢察官具體求處有期徒刑一年以上之刑期等一切情狀，量
    處被告有期徒刑1年8月。核其認事用法及量刑，核無不合。
    被告上訴意旨仍執前詞否認部分犯行，依前揭說明為無理由
    ，應予駁回。
據上論斷，應依刑事訴訟法第368條，判決如主文。
本案經檢察官己○○到庭執行職務。
中    華    民    國    95    年    12    月    13    日
               刑事第七庭  審判長法  官  林  榮  龍
                                 法  官  鄭  永  玉
                                 法  官  江  錫  麟
上列正本證明與原本無異。
不得上訴。
                                 書記官  劉  建  智
中    華    民    國    95    年    12    月    14    日
附錄本案論罪科刑法條全文：
刑法第320條：
  意圖為自己或第三人不法之所有，而竊取他人之動產者，為竊
  盜罪，處5年以下有期徒刑、拘役或5百元以下罰金。
  意圖為自己或第三人不法之利益，而竊佔他人之不動產者，依
  前項之規定處斷。
  前2項之未遂犯罰之。
刑法第339條之2：
  意圖為自己或第三人不法之所有，以不正方法由自動付款設備
  取得他人之物者，處3以下有期徒刑、拘役或1萬元以下罰金。
  以前項方法得財產上不法之利益或使第三人得之者，亦同。
附表：
┌───┬───────┬────────┬──────┐
│比較  │舊刑法於本案適│新刑法於本案適用│依從舊從輕原│
│法條  │用之法律效果  │之法律效果      │則比較結果  │
├───┼───────┼────────┼──────┤
│刑法第│依罰金罰鍰提高│依刑法施行法第1 │適用舊刑法於│
│320第1│標準條例第1條 │條之1第2項提高30│被告並無不利│
│項    │前段規定，500 │倍，最高可處新台│            │
│      │銀元得提高2至 │幣15000元       │            │
│      │10倍，最高可處│                │            │
│      │銀元5000元，即│                │            │
│      │新臺幣15,000  │                │            │
│      │元            │                │            │
├───┼───────┼────────┼──────┤
│刑法第│應適用連續犯規│刪除連續犯規定，│適用舊刑法較│
│56條  │定，加重本刑至│連續犯之數個犯罪│有利於被告  │
│      │2分之1        │行為，依新法應數│            │
│      │              │罪併罰          │            │
├───┼───────┼────────┼──────┤
│刑法第│應適用牽連犯規│刪除牽連犯規定，│適用舊刑法較│
│55條後│定，從一重罪處│牽連犯之數個犯罪│有利於被告  │
│段    │斷            │行為，依新法應數│            │
│      │              │罪併罰          │            │
├───┴───────┴────────┴──────┤
│綜合比較結果：以適用舊刑法較有利於被告，故本案應一體適│
│用舊刑法。                                            │
└───────────────────────────┘
                                                      Ｆ


司法院資訊處製作；財團法人民間司法改革基金會備份。
